# 2023 秋季学期第一次线下会议

> 23fall No.1

## 时间及地点

2023.08.28 14:00，T2201 教室。

## 议程

1. 社团成立相关事宜，包括社团成立大会。
2. 镜像站相关事宜，包括机器、网络、人力相关事宜，需成立一个工作小组负责。
3. 招新相关事宜。根据其他社团的说法，预计在九月中旬招新，招新物料若走学校打印需要提前准备。
4. Talk 相关事宜。包括正在准备的 fp talk。
5. 企业赞助相关事宜。包括开放原子基金会和华为。
6. 工作群相关事宜。选择哪个平台以及通知方式。
6. 接下去的工作。

## 会议纪要

本次会议由 @SoraShu 主持，@shirok1，@chenxijun，@eastonman，@rewired-gh，@Clouder0，@N3M0-dev，@5eqn 线下参会，@Origami404 线上参会。

本次会议对上述议程进行了充分讨论，现将讨论结果公示如下：

1. 社团目前较为紧迫的事情为社团招新。现成立 @Clouder0 负责的工作小组负责此事，并确定由 @rewired-gh 进行海报设计，后续工作安排由 @Clouder0 负责协调沟通。
2. 镜像站相关事宜需要尽快推进。现由 @eastonman 负责机器相关事项，后续工作有待进一步与网络中心、赞助方讨论与对接。
3. 社团成立大会事宜待讨论。若需要举办较为大型的成立大会需与学院讨论并邀请相关人士前来；若精简流程，可以考虑与后续活动合办。
4. Talk 相关事宜。最近一次 talk 为 @5eqn 主讲的 fp talk，由其负责准备工作。
5. 工作群相关事宜。最终决定选用 Matrix 作为平台。
6. 企业赞助相关事宜需要与指导老师讨论确认。
7. 社团名称迁移事宜。由于历史原因，社团曾用名较多，需要迁移至正式名称，并将部分服务迁移至新域名。由 @SoraShu 负责相关工作。
8. 部分前端页面重写事宜。由 @yukkodesu 与 @rewired-gh 推进。


